臺灣高等法院臺南分院刑事判決　　九十一年度重上更(二)字第一三七號　 孝股
　　上　訴　人
　　即　被　告　甲○○
　　選任辯護人　楊清安律師
　　　　　　　　蔡進欽
　　　　　　　　蔡弘琳
　　上　訴　人
　　即　被　告　乙○○
　　選任辯護人　黃溫信律師
　　　　　　　　徐美玉
　　　　　　　　黃紹文
右上訴人因懲治盜匪條例案件，不服臺灣臺南地方法院八十五年度訴字第一０三號中
華民國八十五年十一月三十日第一審判決（起訴案號：臺灣臺南地方法院檢察署八十
四年度偵字第一二三四一號），提起上訴，判決後經最高法院第二次發回更審，本院
判決如左：
      主  文
原判決關於甲○○、乙○○部分撤銷。
甲○○、乙○○共同意圖為自己不法之所有，結夥三人以上，攜帶凶器，以強暴致使
不能抗拒，而取他人之物，各處有期徒刑玖年。
義大利ＢＥＲＥＴＴＡ廠製口徑九ＭＭ半自動手槍壹把、子彈拾伍顆均沒收。
      事  實
一、甲○○曾於民國（下同）八十三年間，因犯賭博罪，經原審法院判處有期徒刑七
    月，緩刑四年確定，緩刑期間仍不知悔改，竟與乙○○及庚○○（已判處罪刑確
    定）暨一名綽號「阿輝」之不詳姓名成年男子（以下簡稱「阿輝」），共同意圖
    自己不法之所有，由甲○○向乙○○、庚○○提議強盜黃財旺之財物，並獲得渠
    等之同意，於八十四年十一月十九日在台南市○○○街二一二巷三十二號甲○○
    住處，共同商議由乙○○提供開山刀，庚○○另邀「阿輝」，並提供手槍、口罩
    、帽子、手套等物，以備強盜之用，暨囑「阿輝」亦攜帶手槍一枝。旋於八十四
    年十一月二十一日凌晨二時許，由甲○○、乙○○共同駕駛一輛事先委由不知情
    之馮輝吉（另經檢察官不起訴處分）承租而得之車號ＴＷ─五六四五號福特白色
    自小客車，至台南縣佳里鎮○○道路之「卡爾登理容院」附近，與庚○○及「阿
    輝」會合後，庚○○二人改坐甲○○駕駛之ＴＷ─五六四五號小客車，四人共乘
    一部小客車，途中庚○○即將口罩、帽子、手套等物分交其他人使用，至台南縣
    佳里鎮安西里五六─二二號黃財旺住處外守侯，於同日凌晨二時三十分許，黃財
    旺與其子丁○○、丙○○、媳婦戊○○共同駕車返回住處，甫入車庫，鐵捲門尚
    未全部放下，乙○○、庚○○及該「阿輝」之男子，即戴上帽子、口罩、手套，
    由乙○○攜持開山刀，庚○○持其所有具殺傷力之義大利ＢＥＲＥＴＴＡ廠製口
    徑九ＭＭ半自動手槍一把手槍內裝子彈十五發，「阿輝」則持美國製左輪手槍一
    支（內有裝填子彈，但是否能擊發及其數量均不明，尚難認具殺傷力），迅速進
    入車庫內（侵入住宅部分未據告訴），甲○○則留在車內，引擎繼續運轉，並未
    熄火，在駕駛座上擔任把風，準備接應。乙○○等人進入車庫後，即喝令黃財旺
    及子、媳四人不要動，並命彼等脫下外套，把錢拿出來，若有反抗，試試看槍是
    真或假，嗣丙○○稍加反抗，即遭庚○○持槍以槍柄毆擊其後腦（傷害部分未據
    告訴），致黃財旺、丙○○、丁○○等人不能抗拒，而任由乙○○三人強行取走
    放置於黃財旺背心內之現金新台幣（下同）二百四十萬元（含背心）、外衣三件
    （黃財旺、丁○○、丙○○各一件）與丙○○小客車鑰匙三支；戊○○則因未著
    背心或外套而未交出任何財物。得手後乙○○搭乘在外守候，由甲○○駕駛之Ｔ
    Ｗ─五六四五號小客車逃去。嗣警據報，循線於八十四年十一月二十一日下午分
    別查獲乙○○、甲○○，並扣得乙○○搶得之小客車鑰匙三支。
二、案經丙○○訴由臺南縣警察局佳里分局報請臺灣臺南地方法院檢察署檢察官偵查
    起訴。
      理  由
一、訊據上訴人即被告甲○○對於當天曾開車前往案發處並在外等候之事實，坦承不
    諱；但與上訴人即被告乙○○均矢口否認有何前揭盜匪之犯行。被告甲○○辯稱
    ：庚○○等人表示要去找朋友，委請伊開車載他們前往案發處，伊在車上等候，
    並不知庚○○等人要去行搶云云。被告乙○○則辯稱：庚○○下車時有丟一包東
    西給伊，伊不知道該包東西為何物，既未帶口罩、帽子，且未進入被害人丙○○
    住處，不知魏某等人要強盜云云。
二、經查：
  (一)右開事實，業據被告乙○○於警訊供稱：「我於八十四年十一月二十一日二時左
    右與甲○○、庚○○及另一不詳姓名男子共四人，由我與甲○○駕駛ＴＷ─五六
    四五自用小客車，另庚○○與另一位名不詳姓名男子（駕駛）奧迪深色小客車，
    共同前往台南縣佳里鎮安西里安西五六之二二號丁○○宅強盜財物．由我拿開山
    刀，庚○○及另一不詳姓名男子分持手槍，甲○○駕駛ＴＷ─五六四五自用小客
    車，他在車上接應。」、「手槍由庚○○拿走，另開山刀我已丟棄在草叢，強盜
    之財物多少不詳，也由庚○○及另一不詳男子拿去。」、「是由甲○○提議，犯
    罪手槍由庚○○及另一不詳男子提供，開山刀由我提供，另口罩、手套、帽子也
    是由庚○○提供。」等語；被告甲○○於警訊供稱：「我於八十四年十一月二十
    一日凌晨二時許，夥同乙○○、綽號『阿尾』（即庚○○）及一位姓名不詳之男
    子，共四人，由我駕駛ＴＷ─五六四五號小客車載乙○○，另不詳姓名男子駕駛
    一部奧迪深色小客車，載綽號阿尾之男子，一同前往台南縣佳里鎮安西里安西五
    六之二二號民宅，由乙○○持開山刀，綽號阿尾之男子與該不詳姓名之男子分持
    手槍，共同侵入該民宅搶劫財物。」、「因我打聽被害人綽號『旺仔』有在賭場
    贏許多錢，由我先提議，再由綽號阿尾之男子，邀該名不詳姓名之男子，共同參
    與，乙○○提供開山刀，另該男子提供手槍，我負責開車在門口接應。」、「所
    搶得財物由綽號阿尾及不詳姓名男子取走，尚未分贓，所以我不知道所搶得財物
    有多少。」等語；且上開供述亦經被告乙○○、甲○○於檢察官偵查時供承屬實
    在卷（參見警卷乙○○、甲○○偵訊筆錄、偵查卷第三頁反面），核與被害人丙○○、黃財旺、丁○○、謝翠蓮於警訊中指述被搶情節相符，足認被告乙○○、
    甲○○於警、偵訊之自白均係在彼等自由意思下所為之陳述，並無違法取供之情
    事；此外，並有贓物認領保管單一紙、照片三幀、驗傷診斷書及租車合約書附警
    卷可佐。
  (二)作案用之ＴＷ─五六四五號自用小客車係被告甲○○委請不知情之朋友即証人馮
    輝吉租借而來，且租車時係由乙○○陪同証人馮輝吉前往等情，亦經証人馮輝吉
    於原審調查時證述明確（參見原審卷第二十五頁）。參諸被告甲○○、乙○○於
    警訊及原審審理中自承在案發日於深夜二時許始從台南市駕車前往佳里，再與庚○○在佳里鎮○○道會合，改搭被告甲○○所駕租借來的汽車前往強盜等情，均
    足認該起強盜案件係事前經過預謀，而被告甲○○於案發當日由其駕車，與庚○○在佳里鎮○○道會合後，四人均改搭甲○○所駕租借來的汽車前往強盜，被告
    甲○○所辯不知情云云，顯無足取。再庚○○等人當日行搶時，所帶之槍械共有
    二把手槍及一把開山刀，另帶有帽子、口罩、手套等物，被告甲○○既在車上見
    庚○○等人下車，而庚○○等人又攜帶開山刀及槍枝進入黃財旺住處，事後再匆
    匆上車，往麻豆方向逃逸，此經被害人等於警訊中指訴歷歷，被告甲○○辯稱未
    見庚○○等人攜帶刀槍下車云云及被告乙○○辯稱以為係單純討債云云，顯係事
    後卸責之詞，不足採信。
  (三)被告乙○○雖辯稱「庚○○下車時有丟一包東西給伊，伊不知道該包東西為何物
    ，既未帶口罩、帽子，且未進入被害人丙○○住處云云。同案被告庚○○於原審
    供稱「是其騙被告甲○○等人前往討債，甲○○僅開車，乙○○立於門口」（見
    本院更一審卷第五十五頁）；於本院調查時則稱「甲○○不知要去討債，只告訴
    他要去要錢」、「．．．乙○○沒有在門口把風，下車後開山刀放在車上，也沒
    有交付手套及口罩給乙○○，因為他沒有進去，沒有必要分給他」、「沒有必要
    告訴他們（即被告甲○○等人）要去搶劫，所以連槍也沒有給他們看，當時我去
    黃財旺家就是打算要強劫」等語（見本院九十一年六月十三日訊問筆錄）。核與
    被告乙○○於警訊供稱「持開山刀與庚○○及不詳姓名男子分持手槍行搶」等語
    不符。且與被告乙○○自警訊至本院均一再供稱當日確「持開山刀帶帽子、口罩
    及手套」；及被告甲○○於警訊上開所供，均有不符之處，則被告乙○○嗣後翻
    異前詞，所辯「未帶口罩、帽子」云云，及被告甲○○所辯「不知庚○○等人進
    入強盜」云云，已難信採。況被告乙○○為警查獲後，猶帶同警方前往佳里國中
    圍牆內尋獲自被害人丙○○處搶得之小客車鑰匙三支中之「ＢＭＷ」自用小客車
    之鑰匙（見被告乙○○警訊筆錄），及被告乙○○於本院審理時供稱「庚○○他
    們出來時，有交給我一串鑰匙」等語（見本院九十一年六月二十六日審判筆錄）
    ，若果真被告乙○○未參與強盜，豈有將其持有之被害人車輛之鑰匙丟棄之理。
    且被害人丁○○、丙○○、黃財旺、戊○○均一再指稱「當日歹徒共有三人帶有
    口罩、手套等，分持槍、刀進入行搶，得手後乘座白色車子逃離，當時另有一名
    在車上等侯」等情，而衡之上開被害人與被告乙○○等人均無怨隙，且其中被害
    人丁○○、黃財旺、戊○○均係於案發後當日上午前往警局製作筆錄，均在被告
    甲○○、乙○○於當日中午十二時十分許、十三時許為警查獲之前，被害人丁○○等人當無誣陷之理，是被告乙○○上開所辯，顯無足取。而同案被告庚○○上
    開供詞，亦係事後迴護被告乙○○、甲○○之詞，亦無足採。
  (四)被告乙○○、甲○○雖另辯稱：因綽號「秀美」者欠被告甲○○三十萬元，當天
    原係要前往麻豆鎮找朋友己○○詢問「秀美」去處，車行至佳里鎮○○道路時，
    因庚○○表示向朋友討債，怕朋友認出車子不敢開門，故請求乘坐被告王大賜車
    輛前往，被告甲○○始開車至事發地點，事發後，被告甲○○仍按原計畫前往麻
    豆鎮找己○○，因在賴女住處附近之統一便利店購買飲料時遇到賴女，故當場即
    向賴女詢問「秀美」之去處云云。而証人己○○亦到庭証述「曾在超商遇到被告
    甲○○，被告甲○○有問秀美住在何處」等語（見本院九十一年六月十三日訊問
    筆錄）。但經本院質之是何時遇到被告甲○○一節，証人己○○則証稱「應該是
    六、七年前的事，是在半夜，詳細時間忘了」等語，則縱令被告甲○○曾在超商
    遇到証人己○○，亦難以此即認事發當日被告甲○○確有前往麻豆鎮向証人詢問
    上情。況經本院將被告甲○○及証人己○○隔離訊問結果，被告與証人就彼等如
    何相遇，及被告甲○○詢問「秀美」之情節，被告甲○○雖稱「專程」前往麻豆
    鎮找証人己○○，且係要到証人己○○住處，而証人己○○住處即在該超商之附
    近，被告竟先到「超商」買飲料，始遇到証人己○○，已難置信。且証人己○○
    則稱「當夜係巧遇被告甲○○」，即有不符。再被告甲○○向証人己○○詢問「
    秀美」之下落前，曾前往「秀美」住處，為被告甲○○供明在卷，但証人己○○
    竟証稱「被告甲○○不知秀美住處」。另被告甲○○供稱「在超商遇到己○○時
    ，我有問他秀美的地址、電話，她說要回去看看，叫我過幾天再去找她」，核與
    証人己○○証稱「那天在超商遇到他，他順道問我秀美住在何處，我告訴他她（
    即秀美）已跑路，找不到人」、「你有沒有告訴他要回去找秀美的住址電話看看
    ，再告訴他）沒有」等語又不相符（均見本院同上筆錄），則証人己○○之証詞
    ，已難為被告甲○○或被告乙○○有利之証據。被告二人上開所辯，亦無足取。
  (五)又查本件案發時間為八十四年十一月二十一日二時三十分許，事發後被害人丙○○曾駕車追趕被告甲○○車，至台南縣佳里鎮○○道路「卡爾登理容院」附近，
    再由同案被告庚○○及綽號「阿輝」之人下車換上原來所駕駛之車輛分頭逃逸，
    為被告甲○○於警訊時供明在卷，且經被害人丙○○於警訊時指明在卷。嗣於同
    日四時許，被害人丁○○即向佳里派出所報案製作筆錄（見該日被害人之警訊筆
    錄），隨即於同日當日中午十二時十分許、十三時許為警分別查獲被告甲○○、
    乙○○，則縱令被告甲○○、乙○○未分得贓款，亦係因時間緊迫，而未及與同
    案被告庚○○朋分贓款，自難以未「分得贓款」，即倒果為因而認被告甲○○二
    人確無共同強盜之事實。
  (六)同案被告庚○○於本院更一審調查時供稱：「我的槍是義大利貝瑞塔手槍（即卷
    附台灣台南地方法院八十六年度訴字第三七一號刑事判決宣告沒收中之槍及子彈
    ）」、「我是把子彈填滿，填了十五發。」（見本院更一審卷第一０六頁），而
    該手槍經鑑定結果認係義大利BERETTA.廠製口徑９MM半自動手槍，子彈亦係９MM
    制式子彈，有內政部刑事警察局八十五年七月十八日鑑驗通佑書一份附於臺灣高
    雄地方法院檢察署八十五年度偵字第一五五００號卷可稽（影印卷宗附卷）。足
    徵被告等犯案時所用之義大利製貝瑞塔手槍一枝及子彈十五顆，應屬槍砲彈藥刀
    械管制條例所列管之手槍及子彈；再同案被告庚○○雖又供稱：「另一把槍是阿
    輝的，美製左輪槍．．．一定有裝子彈，但我不知他裝幾發，一般習慣應該是裝
    五發」等語；但共同被告不利於己之陳述，固得採為其他共同被告犯罪之證據，
    惟此項不利之陳述，須無瑕疵，而就其他方面調查，又與事實相符，始得採為其
    他共同被告犯罪事實之認定（最高法院四十六年台上第四一九號判例可資參照）
    。查綽號「阿輝」之人所持之美制左輪槍既未扣案，本件除共犯庚○○之上開供
    詞外，尚無証據足証該把美製左輪槍及子彈確能擊發而具有殺傷力，揆之上開最
    高法院判例意旨，尚難認綽號「阿輝」所持之上開槍彈確為槍砲彈藥刀械管制條
    例所列管之手槍及子彈；且該把美國製左輪手槍及所裝填之子彈數量究為若干，
    及是否確能擊發而具殺傷力，本院己盡調查能事，仍屬不明，併予敘明。
  (七)綜上所述，本件事證明確，被告請求傳訊被害人黃財旺、丙○○、戊○○等人，
    為免被害人再陷恐懼之陰影，核無必要。被告甲○○、乙○○盜匪犯行，均堪認
    定。
三、按行為後法律有變更者，適用裁判時之法律。但裁判前之法律有利於行為人者，
    適用最有利於行為人之法律，刑法第二條第一項定有明文。查懲治盜匪條例於九
    十一年一月三十日經總統公布廢止，並於同日公布修正刑法第三百二十八條至第
    三百三十二條之強盜罪章。而修正前刑法關於強盜及強盜結合犯之規定，因懲治
    盜匪條例之特別規定，而依特別法優於普通法之原則，修正前刑法第三百二十八
    條、第三百三十條、第三百三十二條關於強盜及強盜結合犯之規定並無適用之餘
    地，嗣因懲治盜匪條例經公布廢止，並於同日經公布修正刑法強盜罪之規定，則
    比較懲治盜匪條例第五條第一項第一款普通盜匪罪之法定刑為「無期徒刑或七年
    以上有期徒刑」，及新修正之刑法第三百三十條加重強盜罪之法定刑為「七年以
    上有期徒刑」，自以修正後之刑法第三百三十條有利於行為人。又最高法院曾決
    議「新刑法施行後，懲治盜匪條例廢止，將來比較刑之輕重時，不以新刑法與舊
    刑法比較，應適用新刑法與懲治盜匪條例比較定之。」，不再比較新刑法與舊刑
    法相關之規定。再未經許可持有手槍罪及未經許可持有子彈罪部分，於被告甲○○等人犯罪後槍砲彈藥刀械管制條例，業經於八十六年十一月二十六日修正施行
    ，修正後之刑度較舊法為重，依刑法第二條第一項前但書規定，自應適用舊法有
    利於被告。
四、查被告乙○○、甲○○與庚○○及綽號「阿輝」之不詳姓名成年男子，共同持有
    製式手槍、子彈，以強暴致使不能抗拒而取被害人之財物，核渠二人所為，均係
    犯修正後刑法第三百三十條之加重強盜罪及修正前槍砲彈藥刀械管制條例第七條
    第四項未經許可持有手槍罪及同條例第十一條第三項未經許可持有子彈罪。公訴
    人認被告等所犯強盜罪部分，係犯懲治盜罪條例第五條第一項第一款之罪，顯有
    未洽，應由本院變更起訴法條。被告二人與庚○○及「阿輝」間均有犯意聯絡與
    行為分擔，皆為共同共犯。而共同正犯中庚○○，以一持有行為，同時持有手槍
    及子彈，係一行為同時觸犯上開未經許可持有手槍及未經許可持有子彈之罪名，
    為想像競合犯，應從一重之未經許可持有手槍罪處斷；又所犯加重強盜罪與未經
    許可持有手槍罪，有方法結果牽連關係，應從一重之加重強盜罪處斷。被告等對
    被害人黃財旺與其子丁○○、丙○○三人，以強暴致使不能抗拒而取他人之物既
    遂，就戊○○部分以強暴致使不能抗拒，但未得財物而不遂，係一行為觸犯數罪
    名，為想像競合犯，應從一重以強暴致使不能抗拒而取他人之物既遂罪處斷。再
    公訴人起訴法條雖未論及修正前槍砲彈藥刀械管制條例第七條第四項未經許可持
    有手槍罪及同條例第十一條第三項未經許可持有子彈罪。但於起訴書犯罪事實欄
    既敘及被告乙○○與庚○○等人係分持「開山刀及手槍」行搶，則就被告二人所
    犯未經許可持有手搶罪，應為起訴效力所及。再被告所犯未經許可持有子彈罪部
    分，與起訴部分為想像競合犯或牽連犯之裁判上一罪關係，本院自得併予審理。
五、原審就被告甲○○、乙○○部分予以論罪科刑，固非無見，惟查(一)共犯被告庚○○所使用之手槍係義大利製貝瑞塔手槍，且係魏某經臺灣臺南地方法院八十六年
    度訴字第七三一號刑事判決宣告沒收之同一槍枝，業經同案被告庚○○供明在卷
    ，原判決未予詳查，遽以未經扣案，有無殺傷力不明，而不予認定是否另涉無故
    持有手槍罪，並未為沒收與否之說明，自有未洽。(二)被害人戊○○雖同時同地受
    被告等人施以強暴致使不能抗拒，但未得財物而不遂，原判決未予認定，亦有未
    洽。(三)被告等對被害人黃財旺與其子丁○○、丙○○盜匪既遂與對戊○○盜匪未
    遂，係一行為觸犯數罪名，原審未論想像競合犯，尚有未合。(四)懲治盜匪條例業
    經廢止，刑法關於強盜罪章亦經修正，已如前述，原審未及審酌變更法條，亦有
    未當。被告上訴意旨否認犯罪，雖均不可採，惟原判決既有可議，仍屬無可維持
    ，應由本院予以撤銷改判。爰審酌被告甲○○、乙○○體壯力強，不思勤勉向上
    ，竟因貪念而計劃強盜他人財物，破壞社會風氣，影響治安甚鉅，事後猶飾詞卸
    責，毫無悔意之態度等一切情狀，各量處有期徒刑九年，以資懲儆。共犯庚○○
    犯罪時所持有前開手槍一支及子彈十五發均係違禁物，均應依刑法第三十八條第
    一項第一款宣告沒收。另共犯「阿輝」所持有之前開手槍及手槍內之子彈，因數
    量及是否具殺傷力均不明，無法證明係違禁物，或係共犯「阿輝」所有，不予宣
    告沒收。另被告等供犯罪所用之帽子、口罩、手套及開山刀一把均於犯後丟棄，
    迄即將五年餘，顯已滅失，縱未滅失，未免將來執行之困難，亦不予宣告沒收，
    併此敘明。
六、按訊問被告應先告知其「犯罪嫌疑及所犯所有罪名，罪名經告知後，認為應變更
    者，應再告知」，固為刑事訴訟第九十五條第一款所明定，但此立法目的，係在
    使被告得以充分行使其防禦權，避免突襲裁判，以維護程序之公正，俾保障被告
    之權益。然被告若已知悉其涉嫌之犯罪事實及罪名，無礙其防禦權之行使，或事
    實審法院於調查、審理中，已就被告所犯罪名之犯罪構成事實，對被告加以調查
    訊問，使被告有辯解之機會，則實質上，與踐行告知之義務無異，對被告防禦權
    之行使顯無任何妨礙，形式上，縱未告知所犯罪名或變更之罪名，但此單純訴訟
    程序上之瑕疵，對判決本旨不生任何影響，最高法院九十年度台上字第七０九九
    號判決意旨可資參照。本件被告所犯未經許可持有槍、彈罪部分，雖未據本院告
    知所涉犯之法條，但查被告未經許可持有手槍罪部分，為起訴效力所及，而關於
    被告所犯未經許可持有槍、彈罪部分，業經本院更一審予以認定判決，被告應知
    此項事實，另於本院更一審及本院更二審審理時，被告就此部分均否認知悉同案
    被告庚○○持槍強盜等情，而以前開情詞抗辯，就此部分，本院亦已就被告所犯
    此項犯罪構成事實，予被告辯解之機會，並無防礙被告防禦權之行使，併此敘明
    。
據上論結，應依刑事訴訟法第三百六十九條第一項前段、第三百六十四條、第三百條
、第二百九十九條第一項前段，修正前槍砲彈藥刀械管制條例第七條第四項、第十一
條第三項，刑法第十一條前段、第二條第一項、第三百三十條、第二十八條、第五十
五條、第三十八條第一項第一款，判決如主文。
本案經檢察官吳忠賢到庭執行職務。
中      華      民      國    九十一    年      七      月      十      日
                                     臺灣高等法院臺南分院刑事第五庭
                                             審判長法官  鄭  文  肅
                                                   法官  王  浦  傑
                                                   法官  陳  珍  如
右正本證明與原本無異。
如不服本判決，應於判決送達後十日內向本院提出上訴狀，其未敘述理由者並應於提
出上訴狀後十日內向本院補提理由書（應附繕本)。
                                              法院書記官  周  美  莉
中      華       民      國    九十一     年      七     月      十一   日
附錄：本判決論罪科刑法條：
懲治盜匪條例條例第五條第一項第一款
有左列行為之一者，處無期徒刑或七年以上有期徒刑：
一、意圖為自己或第三人不法所有，以強暴、脅迫、藥劑、催眠術或他法，致使不能
    抗拒，而取他人之物或使其交付者。
槍砲彈藥刀械管制條例第七條第四項
  未經許可無故持有、寄藏或意圖販賣而陳列第一項及第二項所列槍砲之一者，處一
  年以下有期徒刑。
槍砲彈藥刀械管制條例第十一條第三項
  未經許可無故持有、寄藏或意圖販賣而陳列彈藥者，處三年以下有期徒刑。
中華民國刑法第三百三十條
犯強盜罪而有第三百二十一條第一項各款情形之一者，處七年以上有期徒刑。
前項之未遂犯罰之。
